【裁判字號】    96,易,388
【裁判日期】    970417
【裁判案由】    竊盜等
【裁判全文】
臺灣臺東地方法院刑事判決               96年度易字第388號
公  訴  人  臺灣臺東地方法院檢察署檢察官
被      告  丁○○
                    (現另案於臺灣臺東監獄執行中)
上列被告因竊盜等案件，經檢察官提起公訴 (96年度偵字第2072
、2232號)及追加起訴(96年度偵字第2674號)，本院判決如下：
    主  文
丁○○竊盜，累犯，共肆罪（詳如附表一各編號所載），各罪應
處之罪刑詳如附表一各編號「罪名及宣告刑」欄所示；又行使偽
造私文書，足以生損害於他人，累犯，處有期徒刑陸月，如附表
二所示偽造之「戊○○」署名均沒收。應執行有期徒刑貳年，如
附表二所示偽造之「戊○○」署名均沒收。
    犯罪事實
一、丁○○前有多項竊盜前科，最近1次甫於民國94年間因竊盜
    案件，經本院以94年度易字第97號判處有期徒刑7月確定，
    於94年10月18日縮刑期滿執行完畢，猶不知悔改，意圖為自
    己不法之所有，於附表一各編號所示之時間、地點，分別以
    附表一各編號所示之方式竊取如附表一所示辛○○等人之財
    物。又為避免遭警方查緝，另基於行使偽造私文書之犯意，
    於96年8月11日、同年月12日、同年月13日、同年月18日，
    前往設在臺東縣卑南鄉○○號○路美農段364公里以北100公
    尺處之明昇回收企業社集貨場變賣如附表一編號3所示之財
    物及其他廢鐵等資源回收物品時，先後在附表二所示明昇回
    收企業社之進貨憑單上偽簽「戊○○」署名，再將前揭進貨
    憑單交予明昇回收企業社人員以為行使，用以表明係戊○○
    出售該等物品，即已收取明昇回收企業社所交付價金之意，
    足以生損害於戊○○及明昇回收企業社，嗣經警循線查獲上
    情。丁○○就附表一編號1所犯之竊盜罪，於未經發覺前，
    主動向警員自首此部分之竊盜犯行，而接受裁判。
二、案經臺東縣警察局大武分局、臺東分局先後報請臺灣臺東地
    方法院檢察署檢察官偵查起訴。
    理  由
壹、有罪部分：
一、程序方面(證據能力部分)：
    按被告以外之人於審判外之陳述，雖不符前4條之規定，而
    經當事人於審判程序同意作為證據，法院審酌該言詞陳述或
    書面陳述作成時之情況，認為適當者，亦得為證據。當事人
    、代理人或辯護人於法院調查證據時，知有第159條第1項不
    得為證據之情形，而未於言詞辯論終結前聲明異議者，視為
    有前項之同意，刑事訴訟法第159條之5定有明文。本案判決
    以下所引用檢察官所舉之各項證據，業經本院於準備程序時
    提示被告表示同意作為證據，迄於言詞辯論終結前，被告均
    未聲明異議，本院審酌該等證據之取得過程並無瑕疵，與本
    案待證事實間復具有相當之關聯性，以之為本案證據尚無不
    當，自得採為證據。
二、認定犯罪事實所憑之證據及理由：
(一)被告丁○○對於上揭犯罪事實，於警詢、偵訊及本院審理時
    坦認不諱。
(二)證人即被害人辛○○、丙○○、己○○、壬○○、庚○○於
    警詢時之證詞。
(三)證人陳崇元、明昇企業回收社負責人陳建明、會計謝垣憬於
    警詢時之證詞。
(四)刑案現場測繪圖3張、臺東縣警察局車輛協尋輸入單3張、贓
    物認領保管單3張、明昇回收企業社進貨憑單5張、被告留真
    實姓名年籍資料予明昇回收企業社之紙條及96年8月19日紙
    條、永鈦商號資源回收場「收受物品、舊貨、五金廢料或廢
    棄物登記表」1張、現場照片12張。
(五)綜上各節相互佐證，被告自白核與事實相符，應堪採信，本
    件事證明確，被告犯行堪以認定，應依法論科。
三、論罪科刑之理由：
(一)按刑法上之「署押」，乃指於紙張或物體上簽署之姓名或其
    他符號，以表示其承認所簽署文書之效力，與印文有同一效
    力。又刑法上之偽造署押罪，係指單純偽造簽名、畫押而言
    ，若在制式之書類上偽造他人簽名，已為一定意思表示，具
    有申請書或收據等類性質者，則係犯偽造文書罪，該偽造署
    押為偽造文書之部分行為不另論罪 (最高法院86年度臺上字
    第47號、85年度臺非字第146號判決意旨可資參照)。
(二)核被告丁○○就犯罪事實一(即附表一各編號)所為，均係犯
    刑法第320條第1項普通竊盜罪；就犯罪事實二部分，被告假
    冒戊○○名義，在如附表二所示明昇回收企業社之進貨憑單
    上偽造戊○○之署名，進而偽造完成該文書並交予明昇回收
    企業社人員收執以為行使，依其記載內容已足以表示由戊○○出售該等物品並已收取賣得價金之意，自屬私文書，核其
    此部分所為，係犯刑法第216條之行使第210條之偽造私文書
    罪。被告於附表二所示進貨憑單上偽造戊○○署名，乃偽造
    私文書之階段行為，其偽造私文書後復持以行使，偽造私文
    書之低度行為為高度之行使行為所吸收，均不另論罪。又被
    告多次行使偽造私文書之行為，係基於同一隱匿身分目的，
    在同一時段各就同一犯罪構成事實，基於一個行為決意所為
    ，且侵害之法益同一，各行為之獨立性極為薄弱，依一般社
    會健全觀念，在時間差距上，難以強行分開，應視為數個舉
    動之接續施行，合為包括之一行為予以評價，均屬接續犯，
    應以一行使偽造私文書罪論處。再被告利用不知情之明昇回
    收企業社人員，前往附表一編號3所示地點將被害人己○○
    所有農用搬運車、三輪車拖吊回該企業社集貨場後予以變賣
    ，為間接正犯。起訴書犯罪事實欄就被告於附表二所示之進
    貨憑單上偽造戊○○署名之犯行，認被告所為係犯刑法第21
    7條第1項偽造署押罪，容有未洽(理由詳如前述)，惟構成犯
    罪之具體事實及其犯罪之日、時、處所等基本社會事實同一
    ，本院自得就公訴人所起訴之事實，變更其所引應適用之法
    條。
(三)被告所犯上開各罪，罪名互異、犯意個別、行為亦殊，應予
    分論併罰。
(四)被告有如犯罪事實欄所載論罪科刑執行情形，有卷附臺灣高
    等法院被告前案紀錄表1份可按，其受有期徒刑執行完畢後
    5年以內再故意犯本案法定刑為有期徒刑之罪，均為累犯，
    應各依刑法第47條第1項規定加重其刑。
(五)按犯人在犯罪未發覺之前，向檢察官或司法警察官告知其犯
    罪，而不逃避接受裁判，即與刑法第62條規定自首之條件相
    符，不以言明自首並願受裁判為必要，又該條所謂未發覺之
    罪，固非以有偵查犯罪權之機關或人員確知其人犯罪無誤為
    必要，而對於其發生嫌疑時，即得謂為已發覺；但此項對犯
    人之嫌疑，仍須有確切之根據得為合理之可疑者，始足當之
    ，若單純主觀上之懷疑，要不得謂已發生嫌疑 (最高法院85
    年度臺上字第4908號判決要旨參照)。有關被告所犯如附表
    一編號1之竊盜犯行，被害人辛○○並未報案，係臺東縣警
    察局臺東分局於本案偵辦中，依永鈦商號資源回收場提供之
    「收受物品、舊貨、五金廢料或廢棄物登記表」上所登記被
    告姓名，借提被告問案後，經被告主動供出犯行等情，有被
    告警詢筆錄、被害人辛○○警詢筆錄 (見臺東縣警察局臺東
    分局信警偵字第0960004865號卷第2頁、第6頁)附卷可參，
    足認警方雖有懷疑被告持往永鈦商號資源回收場變賣之財物
    來源可能不明，然並未掌握合理懷疑被告涉有竊盜罪嫌之確
    切根據，是被告於有偵查犯罪權限之公務員尚未發覺其如附
    表一編號1所示竊盜犯行前，主動向該管公務員自首該次竊
    盜犯行而接受裁判，就其此部分犯行，爰依刑法第62條前段
    規定減輕其刑，並依法先加後減。
(六)爰審酌被告前已有多次竊盜前科，猶不知悔改，不知努力工
    作以獲取正當報酬，一再以竊盜之手段獲取財物，危害社會
    治安，且為脫免刑責，即冒用他人姓名年籍偽造署名，對被
    冒名人造成不便與困擾，惟念其事後坦承犯行，態度尚佳等
    一切情狀，分別量處如主文所示之刑，並定其應執行刑。
(七)被告在附表二所示進貨憑單上偽造「戊○○」之署名，不問
    屬於犯人與否，依刑法第219條沒收之。
貳、無罪部分：
一、公訴意旨另以：被告丁○○另於：(一)96年8月18年日凌晨3時
    許，在臺東縣卑南鄉泰安村泰安295號 (東禪山佛皇領)竊取
    銅製大香爐、小香爐、銅製大磐各1個、銅製準提佛像、金
    剛佛像各1尊、銅製爐台2個；(二)96年8月18日上午8時20分許
    ，在臺東縣卑南鄉○○村○○路24巷17弄口，竊取車牌號碼
    8981-GS號自小貨車。因認被告此部分所為均係犯刑法第320
    條第1項竊盜罪嫌云云。
二、按犯罪事實應依證據認定之，無證據不得認定犯罪事實；不
    能證明被告犯罪者，應諭知無罪之判決，刑事訴訟法第154
    條第2項、第301條第1項分別定有明文。次按認定犯罪事實
    所憑之證據，其為訴訟上之證明，須於通常一般之人均不致
    有所懷疑，而得確信其為真實之程度者，始得據為有罪之認
    定；認定不利於被告之事實，須依積極證據，苟積極證據不
    足為不利於被告事實之認定時，即應為有利於被告之認定，
    更不必若何有利之證據，最高法院著有76年度臺上字第4986
    號、30年上字第816號判例可資參照。又刑事訴訟法第161條
    第1項規定：檢察官就被告犯罪事實，應負舉證責任，並指
    出證明之方法。因此，檢察官對於起訴之犯罪事實，應負提
    出證據及說服之實質舉證責任。倘其所提出之證據，不足為
    被告有罪之積極證明，或其指出證明之方法，無從說服法院
    以形成被告有罪之心證，基於無罪推定之原則，自應為被告
    無罪判決之諭知。
三、公訴意旨認被告涉有上開罪嫌，就公訴意旨(一)部分乃以證人
    即被害人廖杏雪、證人甲○○於警詢時之證詞；就公訴意旨
    (二)部分乃以證人即被害人江進東、證人乙○○於警詢時之證
    詞、江進東出具之贓物認領保管單，為其論罪之依據。
四、訊之被告堅詞否認有何此部分竊盜犯行，辯稱：有關公訴意
    旨(一)部分，伊最後一次去甲○○家裡是96年8月8日，當天伊
    哥哥盛長福有去幫甲○○載一些鐵器之類的物品及變速箱，
    當天下午5、6點被利嘉派出所警員帶回去驗尿，並將車上物
    品拍照，留置到晚上7、8點才離開。伊不知道銅製大香爐、
    小香爐、銅製大磐各1個、銅製準提佛像、金剛佛像各1尊、
    銅製爐台2個等物是何人偷的，伊沒有看過這些東西；有關
    公訴意旨(二)部分，伊印象中乙○○母親是96年8月19日或20
    日才住院，由伊與陳崇元叫救護車送去醫院的，伊有開車送
    乙○○回家拿他母親的衣物，但是是開6427-GS號自小貨車
    等語。經查：
(一)有關公訴意旨(一)部分：
    1.證人即被害人廖杏雪於警詢時僅指稱於96年8月21日上午
      11時30分許發現所管理之東禪山佛皇領有上述銅製大香爐
      、小香爐、銅製大磐各1個、銅製準提佛像、金剛佛像各1
      尊、銅製爐台2個失竊，竊嫌係竊取鑰匙由後門進入等語(
      見臺東縣警察局臺東分局信警偵字第0960003925號卷第41
      至42頁，以下稱警卷)，並未指述上開物品係遭被告所竊
      取。
    2.證人甲○○於警詢時證述：被告於96年8月18日凌晨3點與
      綽號「肉丸」的陳崇元使用一部綠色自小貨車載銅製香爐
      1個、紅色鐵條1支、斷裂的塑膠管約20支、鋁製品一批約
      2公斤、生鏽的鐵條15、16支、汽車引擎1個等物品到伊臺
      東縣卑南鄉泰安村57號住處寄放，當天是颱風天，被告與
      陳崇元將銅製香爐旁的2支龍型手把用鐵鎚敲下，將汽車
      引擎拆卸、分解，然後將該批物品放在伊家後面的倉庫等
      語 (見警卷第57至58頁)；於本院審理時證稱：96年8月18
      日凌晨3時當時有颱風下大雨，是哪一次的颱風伊不知道
      ，被告半夜與一個伊不認識的人載東西到伊住處後暫放，
      載去的東西有長的鐵、1個香爐、人家不要丟掉的機器零
      件，沒有佛像，被告說是朋友不要，撿到的等語 (見本院
      卷第114至115頁)，其所述被告載至其住處之財物與證人
      廖杏雪所述東禪山佛皇領遺失財物並不相符，且卷內亦無
      東禪山佛皇領上開失竊財物及證人甲○○所述被告載至其
      住處之物品照片等資料可供比對、參考，自難僅以證人甲○○證述被告載至其住處之物品中有銅製香爐1個，即予
      推論東禪山佛皇領上開失竊財物係被告所竊取。
    3.再者，就被告係何時最後一次至證人甲○○住處一節，證
      人甲○○於本院審理時證稱：被告載東西至伊住處前2天
      ，伊跟被告說伊外甥荖葉園裡的電線可以剪，伊跟被告一
      起去剪，並直接在田裡燒電線的皮，利嘉派出所警員巡邏
      時過來，說田裡不能燒，並叫被告的名字，被告就跑了。
      被告載東西至伊住處後隔兩天，被告到伊住處拆卸汽車引
      擎，要拿香爐、鐵等物去賣，被告哥哥盛長福有來幫忙載
      ，當天警察來帶我們到派出所去，當晚被告去伊家裡牽摩
      托車，之後就沒有再去過伊住處等語(見本院卷第114至11
      8頁)；證人盛長福於警詢時證述：96年8月8日下午約4時
      左右，被告打電話約伊至卑南鄉泰安村57號甲○○家，說
      有事請伊幫忙，伊到了之後被告說甲○○在清理房子有一
      批廢鐵 (工型鐵1支、汽車引擎外殼2片、引擎零件、廢鐵
      片)請伊載去賣，甲○○及被告就將那批廢鐵搬上伊的小
      貨車，約5時許利嘉派出所員警來到現場告知被告及甲○○另涉及竊盜案件，3人一起被帶回派出所，警察當時沒
      有查出該批廢鐵有問題，所以伊在隔日載去盛輝資源回收
      場變賣等語 (見本院卷第81頁)，則參照證人甲○○、盛
      長福上開證詞，被告、甲○○及盛長福係於96年8月8日為
      利嘉派出所警員帶回派出所訊問，且依證人甲○○所述，
      此後被告即未曾再至其住處，足徵被告辯稱伊於96年8月8
      日後未曾再到甲○○住處，且未竊取東禪山佛皇領失竊物
      品等情，即非無據。
(二)有關公訴意旨(二)部分：
    1.證人即被害人江進東於警詢時係指述其所有車牌號碼8981
      -GS號自小貨車遭竊及報警後為警尋獲採證時，因颱風天
      跡證已遭破壞，無從採證情形等情(見警卷第35至36頁)，
      並未指述上開自小貨車係遭被告所竊取。
    2.證人乙○○於警詢時雖證述：96年8月18日傍晚(詳細時間
      不記得了)因颱風夜，伊沒有車所以被告開8981-GS號自小
      貨車至署立臺東醫院載伊回家拿伊母親衣物，伊不知道被
      告何時竊取8981-GS號自小貨車的事情等語(見警卷第48頁
      )；惟於本院審理時證稱：伊在警詢沒有說96年8月18日被
      告有開車牌號碼8981-GS號自小貨車。因伊母親糖尿病發
      作，被告有到醫院看伊與伊母親，伊沒有車，傍晚時請被
      告載伊回家拿伊母親的衣服，當天天氣還好，沒有下雨，
      不是颱風天。當時伊是跟警察說伊是坐被告哥哥的小貨車
      ，因為該小貨車上有種竹筍的工具，後面有銀灰色的遮雨
      棚，車身是藍色的。警察問伊有關8981-GS號自小貨車時
      ，伊說伊不知道，伊也不知道這部車是否是被告偷的等語
      (見本院卷第118至120頁)。而車牌號碼8981-GS號自小貨
      車為福特六合廠牌、排氣量970CC之藍色自小貨車，車牌
      號碼6427-GS號自小貨車為鈴木廠牌、排氣量1298CC之淺
      藍色自小貨車，有汽車車籍查詢2紙附卷可參(見本院卷第
      103至104頁)，該2部小貨車之外型、顏色相近，且警方於
      製作警詢筆錄時，並未提供任何有關8981-GS號自小貨車
      之車籍資料或照片，逕自詢問乙○○是否竊取8981-GS號
      自小貨車、被告是否以8981-GS號自小貨車載其回家拿東
      西，乙○○因而順警方問話語意回答被告有開車載伊回家
      拿伊母親衣物，自難因此即認證人乙○○所述被告載伊回
      家時所駕駛之車輛即為8981-GS號自小貨車。再者，經本
      院向行政院衛生署立臺東醫院查詢結果，乙○○之母宋王
      銀妹係於96年8月22日下午4時14分許由119救護車送至該
      院急診室，並於當日晚間6時辦理住院，有乙○○全戶基
      本資料查詢結果(見本院卷第57頁)、該院97年3月4日東醫
      社字第0970001296號函 (見本院卷第106頁)附卷可稽，又
      臺灣地區於96年8月間經中央氣象局發佈颱風警報，計有9
      6年8月6日至8日帕布颱風、8月8日至9日梧提颱風、8月16
      日至19日聖帕颱風，亦有卷附有發警報颱風列表可按 (見
      本院卷第63頁)，是證人乙○○警詢筆錄記載被告載伊回
      家拿伊母親衣物時間為96年8月18日、當日為颱風夜，亦
      有不實，而證人乙○○警詢筆錄既有上述瑕疵可指，自不
      足遽為不利被告之認定。
(三)綜上所述，本案公訴人認定被告涉有公訴意旨所指2次竊盜
    犯行所憑之證據，均不足以使本院形成被告有此部分竊盜行
    為之確信。此外，復查無其他積極證據足資證明被告有公訴
    人所指此部分之犯行，不能證明被告犯罪，依刑事訴訟法第
    301條第1項規定，自應為被告此部分無罪之諭知。
參、應適用之法條：
    依刑事訴訟法第299條第1項前段、第300條、第301條第1項
    ，刑法第216條、第210條、第320條第1項、第47條第1項、
    第62條前段、第51條第5款、第219條，刑法施行法第1條之1
    第1項、第2項前段，判決如主文。
本案經檢察官癸○○到庭執行職務。
中    華    民    國    97    年    4     月    17    日
                  刑事第一庭    法  官  簡芳潔
以上正本證明與原本無異。
如不服本判決應於收受本判決後10日內向本院提出上訴書狀；上
訴書狀應敘述具體理由。未敘述上訴理由者，應於上訴期間屆滿
後20日內向本院補提理由書狀（均須按他造當事人之人數附繕本
）。「切勿逕送上級法院」。
告訴人或被害人對於本判決如有不服，請書具不服之理由狀，請
求檢察官上訴者，其上訴期間之計算係以檢察官收受判決正本之
日期為準。
                                書記官  林慧芬
中    華    民    國    97    年    4     月    22    日
附表一：
 ┌─┬─────┬────────┬────┬───────┬────────────┬───────┬────────┐
 │  │犯罪時間  │犯罪地點        │被害人  │犯罪方法      │竊得財物及價值 (新臺幣) │所犯法條      │罪名及宣告刑    │
 ├─┼─────┼────────┼────┼───────┼────────────┼───────┼────────┤
 │1 │96年5月21 │臺東縣卑南鄉賓朗│辛○○  │徒手竊取。    │長方形水果籃及內含總重達│刑法第320條第1│丁○○竊盜，累犯│
 │  │日下午5時 │村利嘉段阿里巴分│        │              │26.5公斤之灌溉用青銅製水│項普通竊盜罪。│，處有期徒刑月│
 │  │許        │線18Y4X6電線桿旁│        │              │源開關 (被告於同年月23日│              │。              │
 │  │          │釋迦園內        │        │              │以2,100元售予同鄉太平村 │              │                │
 │  │          │                │        │              │利嘉段7301地號永鈦商號資│              │                │
 │  │          │                │        │              │源回收場負責人謝志陽)。 │              │                │
 ├─┼─────┼────────┼────┼───────┼────────────┼───────┼────────┤
 │2 │96年8月7日│臺東縣臺東市臨海│丙○○  │以自備機車鑰匙│車牌號碼WV-7961號藍色自 │刑法第320條第1│丁○○竊盜，累犯│
 │  │晚間9時許 │路1段165號前    │        │竊取。        │用小貨車 (其後丟棄在臺東│項普通竊盜罪。│，處有期徒刑陸月│
 │  │          │                │        │              │縣太平橋旁下游)。       │              │。              │
 ├─┼─────┼────────┼────┼───────┼────────────┼───────┼────────┤
 │3 │96年8月13 │臺東縣臺東市岩灣│己○○  │被告通知明昇回│農用搬運車1輛 (價值約3萬│刑法第320條第1│丁○○竊盜，累犯│
 │  │日下午4時 │里舊社區活動中心│        │收企業社派員拖│元)、三輪車1輛(價值約6千│項普通竊盜罪。│，處有期徒刑伍月│
 │  │至5時許   │前馬路旁之舊屋及│        │吊變賣，得款新│元)。                   │              │。              │
 │  │          │空地            │        │臺幣10,272元。│                        │              │                │
 ├─┼─────┼────────┼────┼───────┼────────────┼───────┼────────┤
 │4 │96年8月17 │臺東縣東河鄉都蘭│壬○○  │以放置在該車駕│車牌號碼6427-GS號藍色自 │刑法第320條第1│丁○○竊盜，累犯│
 │  │日晚上9時 │村郡界47之1號前 │        │駛座儀表板上之│用小貨車 (價值約15萬元，│項普通竊盜罪。│，處有期徒刑捌月│
 │  │許        │                │        │鑰匙啟動後竊取│被告事後棄置在臺東縣太平│              │。              │
 │  │          │                │        │。            │地區○○○道路上)。     │              │                │
 │  │          │                │        │              │                        │              │                │
 └─┴─────┴────────┴────┴───────┴────────────┴───────┴────────┘
附表二：
 ┌──┬──────────┬──────────┬───────────┬────────────┐
 │編號│ 偽造時間           │偽造署押之文件      │  數量                │卷證頁數                │
 ├──┼──────────┼──────────┼───────────┼────────────┤
 │ 1. │96年8月11日         │4059號進貨憑單      │偽造「戊○○」署名1枚 │臺東見警察局大武分局武警│
 │    │                    │                    │                      │偵字第0960001941號卷第36│
 │    │                    │                    │                      │頁                      │
 ├──┼──────────┼──────────┼───────────┼────────────┤
 │ 2. │96年8月12日         │4060號進貨憑單      │偽造「戊○○」署名1枚 │同上卷第36頁            │
 ├──┼──────────┼──────────┼───────────┼────────────┤
 │ 3. │96年8月13日         │4061號進貨憑單      │偽造「戊○○」署名1枚 │同上卷第37頁            │
 ├──┼──────────┼──────────┼───────────┼────────────┤
 │ 4. │96年8月13日         │4951號進貨憑單      │偽造「戊○○」署名1枚 │同上卷第35頁            │
 ├──┼──────────┼──────────┼───────────┼────────────┤
 │ 5. │96年8月18日         │4952號進貨憑單      │偽造「戊○○」署名1枚 │同上卷第35頁            │
 └──┴──────────┴──────────┴───────────┴────────────┘
附錄論罪科刑法條全文：
中華民國刑法第320條
意圖為自己或第三人不法之所有，而竊取他人之動產者，為竊盜
罪，處5年以下有期徒刑、拘役或5百元以下罰金。
意圖為自己或第三人不法之利益，而竊佔他人之不動產者，依前
項之規定處斷。
前二項之未遂犯罰之。
中華民國刑法第216條
行使第210條至第215條之文書者，依偽造、變造文書或登載不實
事項或使登載不實事項之規定處斷。
中華民國刑法第210條
偽造、變造私文書，足以生損害於公眾或他人者，處5年以下有
期徒刑。


司法院資訊處製作；財團法人民間司法改革基金會備份。
